臺灣高雄地方法院高雄簡易庭裁定
111年度雄秩聲字第19號
移送機關    高雄市政府警察局苓雅分局
聲明異議人  李朱金
即受處分人          

上列聲明異議人即受處分人因違反社會秩序維護法案件，對於高
雄市政府警察局苓雅分局於民國111年11月14日所為之處分(高市
警苓分偵字第11174719600號)聲明異議，本院裁定如下：
   主   文
異議駁回。
 　事實理由及證據
一、原處分裁罰意旨略以：異議人於民國111年11月4日11時15分
    許，在高雄市○○區○○○路0號(國軍高雄總醫院88號公車內)，
    因細故與訴外人王○江互相鬥毆，又異議人為年滿70歲之人
    ，爰依社會秩序維護法第9條第1項第2款及第87條第2款之規
    定，處異議人罰鍰新臺幣(下同)1,000元。
二、聲明異議意旨略以：伊與王○江發生互相鬥毆，伊內心身體
    受創，深深自行不當行為，懇請撤銷1,000元罰鍰等語。
三、按簡易庭認為聲明異議無理由者，應以裁定駁回之，社會秩
    序維護法第57條第2項定有明文。次按互相鬥毆者，處18,00
    0元以下罰鍰；又滿70歲人，得減輕處罰，社會秩序維護法
    第87條第2款、第9條第1項第2款分別定有明文。又為維護公
    共秩序，確保社會安寧，核互相鬥毆係社會之亂象，且在公
    共場所互相鬥毆行為，已嚴重影響社會安寧秩序。再行為人
    互相鬥毆行為致受有傷害時，因普通傷害案件，係屬告訴乃
    論之罪，如未經合法告訴或因撤回告訴、和解等原因，致未
    能追究刑責者，即可援引社會秩序維護法第87條第2款之規
    定予以處罰（司法院81年3月18日(81)廳刑一字第281號函、
    臺灣高等法院暨所屬法院95年法律座談會刑事類提案第29號
    研討結果參照）。
四、經查，異議人於上揭時、地，因細故與王○江發生口角並以
    其雨傘攻擊王○江，王○江反擊導致異議人受有傷害等事實，
    業據異議人及王○江於警詢時互相指訴之情節大致相符，有
    其等警詢筆錄、監視器畫面翻拍照片及異議人之診斷證明書
    可資佐證，且異議人於聲明異議狀中亦不爭執，是異議人於
    上揭時、地有互相鬥毆之行為乙節，應可確定。異議人僅以
    其身心受創、已知行為不當，請求撤銷罰鍰云云，惟審酌異
    議人之違犯情節、年齡(行為時已滿70歲)、智識程度、所生
    危害及行為後之態度等一切情狀，原處分機關對異議人處以
    罰鍰1,000元之處分，實已依法為個案考量，酌情減輕，核
    無不當。異議人以前揭情詞聲明異議，請求撤銷原處分，為
    無理由，應予駁回。
五、依社會秩序維護法第57條第2項前段，裁定如主文。
中　　華　　民　　國　　111 　年　　12　　月　　21　　日
                  高雄簡易庭  法　官    林玉心
以上正本係照原本作成。
本裁定不得抗告。　　　　　　　　　
中　　華　　民　　國　　111 　年　　12　　月　　21　　日
                              書記官    李月君